臺灣新竹地方法院民事裁定
109年度司財管字第6號
聲  請  人  曾國富  
代  理  人  王如后律師
相  對  人
即失蹤人    曾盛蘭  
關  係  人
即受選任人  財政部國有財產署中區分署 

法定代理人  趙子賢  
上列聲請人聲請選任失蹤人財產管理人事件，本院裁定如下：
    主  文
選任財政部國有財產署中區分署為失蹤人曾盛蘭（民國0年00月0
0日生，失蹤前最後住所地：新竹市東門町二丁目二百二十六番
地）之財產管理人。
聲請程序費用新臺幣壹仟元由聲請人負擔。
    理  由
一、聲請意旨略以：聲請人與第三人曾雲山（於民國12年9月2日
    死亡）共有桃園市○○區○○段000地號土地（下稱系爭土地）
    ，相對人之父曾水松為曾雲山之子，亦為系爭土地之公同共
    有權利人，然曾水松已於民國（下同）28年6月20日死亡，
    故相對人曾盛蘭因繼承而為系爭土地之公同共有權利人。惟
    相對人現行蹤不明，其查無設籍資料，並無死亡之戶籍登記
    ，聲請人依土地法第34條之1規定處分系爭土地，聲請人為
    利害關係人，爰聲請選任財政部國有財產署為失蹤人之財產
    管理人等語。
二、按失蹤人失蹤後，未受死亡宣告前，其財產之管理，除其他
    法律另有規定者外，依家事事件法之規定，民法第10條定有
    明文。又關於失蹤人之財產管理事件，專屬其住所地之法院
    管轄；失蹤人未置財產管理人者，其財產管理人依下列順序
    定之：（一）配偶。（二）父母。（三）成年子女。（四）
　　與失蹤人同居之祖父母。（五）家長；不能依前項規定定財
    產管理人時，法院得因利害關係人或檢察官之聲請，選任財
    產管理人，民法第10條、家事事件法第142條第1項、第143
    條第1項、第2項分別定有明文。又所謂失蹤，係指失蹤人離
    去其最後住所或居所，而陷於生死不明之狀態而言（最高法
    院85年度臺抗字第328號裁判意旨參照）。
三、經查：
（一）聲請人主張之前揭事實，業據其提出土地登記第三類謄本
      、手抄謄本影本、桃園○○○○○○○○○函影本與繼承系統表等
      件為證，堪信為真實。又曾盛蘭並無登載結婚之記事，亦
      查無其子女之戶籍資料，而其父曾水松、母曾葉月妹與祖
      父母均已死亡，且無其他法定順位之財產管理人等節，有
      新竹○○○○○○○○110年5月25日函檢附戶籍資料在卷可憑。綜
      此，足見依據現所調查資料，失蹤人曾盛蘭已無法知悉其
      行蹤，亦查無其死亡註記，是聲請人主張失蹤人行蹤不明
      ，自堪信為真實。故失蹤人既行方不明，又無死亡之記載
      或無事實證明其已死亡，且亦查無失蹤人之配偶、子女或
      家長之資料，其財產法律關係有予明確之必要，聲請人與
      失蹤人之被繼承人同為土地共有人，則聲請人以利害關係
      人身分請求選任失蹤人財產管理人，核與首揭規定尚無不
      合。
（二）又本院審酌失蹤人住所地在財政部國有財產署中區分署之
      管轄區域，而財政部國有財產署中區分署為管理國有財產
      之公務機關，具有財產管理之專業能力，並有相當之公信
      力，因確有屬於失蹤人之財產須管理，為期程序之公正、
      公信起見，爰選任財政部國有財產署中區分署為失蹤人曾
      盛蘭之財產管理人。
四、依家事事件法第97條、非訟事件法第21條第1項前段，裁定
    如主文。
五、如對本裁定抗告，須於裁定送達後10日之不變期間內，向本
    院提出抗告狀，並繳納抗告費新臺幣1,000元。
中　　華　　民　　國　　110 　年　　6 　　月　　4 　　日
                  家事法庭  司法事務官 李文德